【裁判字號】    92,小上,35
【裁判日期】    921121
【裁判案由】    給付電話費
【裁判全文】
臺灣新竹地方法院民事裁定  九十二年度小上字第三五號
    上  訴  人  甲○○
    被上訴人    中華電信股份有限公司台灣中區電信分公司
    法定代理人  陳瑞雄
右當事人間請求給付電話費事件，上訴人對於中華民國九十二年九月二十四日本院竹
北簡易庭九十二年度竹北小字第一七一號第一審判決提起上訴，本院裁定如左：
    主      文
上訴駁回。
第二審訴訟費用新臺幣壹仟伍佰元由上訴人負擔。
    理      由
一、按對於小額程序之第一審裁判，得上訴或抗告於管轄之地方法院，其審判以合議
    行之。對於前項第一審裁判之上訴或抗告，非以其違背法令為理由，不得為之。
    又上訴狀內應記載上訴理由，表明下列各款事項：一、原判決所違背之法令及具
    體內容。二、依訴訟資料可認為原判決有違背法令之具體事實。民事訴訟法第四
    百三十六條之二十四及第四百三十六條之二十五分別定有明文。又依同法第四百
    六十八條規定，判決不適用法規或適用不當者，為違背法令；而判決有同法第四
    百六十九條第一款至第五款情形之一者，為當然違背法令，此在對小額訴訟事件
    第一審判決提起訴上訴時亦準用之，此觀民事訴訟法第四百三十六條之三十二第
    二項規定自明。是當事人就小額訴訟事件第一審判決提起上訴，如依民事訴訟法
    第四百六十八條規定，以原審判決有不適用法規或適用法規不當為理由時，其上
    訴狀或理由書應有具體之指摘，並揭示該法規之條項或其內容；若係成文法以外
    之法則，應揭示該法則之旨趣；倘為司法院解釋、或本院之判例，則應揭示該判
    解之字號或其內容。如依民事訴訟法第四百六十九條所列第一款至第五款情形為
    理由時，其上訴狀或理由書，應揭示合於該條款之事實。上訴狀或理由書如未依
    此項方法表明，或其所表明者，顯與上開法條規定之情形不相合時，即難認為已
    對原審判決之違背法令有具體之指摘，其上訴自難認為合法。
二、本件上訴意旨略以：上訴人在申請手機的隔日即到被上訴人之辦事處，自稱為被
    上訴人之業務員黃秀足曾向上訴人表明係為拚業績，故未以電話訊問上訴人是否
    真有必要申請三支門號及手機，並當場向上訴人承諾會去找拿走手機之應徵公司
    人員羅先生處理此事。上訴人信以為真，而未再向應徵公司之羅先生要回手機，
    故被上訴人不能再向上訴人索討電話費。為此，爰請求廢棄原判決，並駁回被上
    訴人在第一審之訴等語。
三、經查，原審判決係於九十二年九月二十九日送達予上訴人，而上訴人亦於法定期
    間內即同年十月一日提起本件上訴，惟核其前開上訴狀內容並未具體表明原審判
    決究竟有何「不適用法規」、「適用法規不當」或「有民事訴訟法第四百六十九
    條第一款至第五款」之情形，難謂上訴人對於原審判決之如何違背法令，已有具
    體之指摘，揆諸首揭法條意旨，上訴人提起本件上訴，自難認屬合法，應予裁定
    駁回。
四、結論：本件上訴為不合法，依民事訴訟法第四百三十六條之三十二第一項、第二
    項、第四百四十四條第一項、第四百三十六條之十九第一項、第九十五條、第七
    十八條，裁定如主文。
中      華      民      國    九十二    年     十一     月     二十一   日
                                  臺灣新竹地方法院民事第一庭
~B審判長法官  王鳳儀
~B法      官  王鳳儀
~B法      官  王鳳儀
右為正本，係照原本作成。
如對本判決上訴，須於判決送達後廿日內向本院提出上訴狀。
~B法院書記官  王恬如
中      華      民      國    九十二    年     十一     月    二十一    日


司法院資訊處製作；財團法人民間司法改革基金會備份。
